臺灣高等法院刑事判決
110年度上易字第1877號
上  訴  人  
即  被  告  邱明全



上列上訴人即被告因竊盜案件，不服臺灣新竹地方法院110年度
易字第547號，中華民國110年9月27日第一審判決（起訴案號：
臺灣新竹地方檢察署110年度偵字第3140號），提起上訴，本院
判決如下：
    主  文
原判決關於未諭知沒收犯罪所得部分撤銷。
其他上訴駁回。
未扣案如附表所示之犯罪所得均沒收，於全部或一部不能沒收或
不宜執行沒收時，追徵其價額。
    事  實
一、邱明全意圖為自己不法之所有，基於竊盜犯意，於民國109
    年12月20日某時許，進入陳芝卉位於新竹市○區○○路○段000
    號3樓323室住處，徒手竊取如附表所示之物品，得手後，於
    同日18時37分許離去。
二、案經陳芝卉訴由新竹市警察局第一分局報告臺灣新竹地方檢
    察署檢察官偵查起訴。　　
    理  由
一、證據能力部分
　㈠按被告以外之人（包括證人、鑑定人、告訴人、被害人及共
    同被告等）於審判外之陳述雖不符刑事訴訟法第159 條之1
    至之4等4條之規定，而經當事人於審判程序同意作為證據，
    法院審酌該言詞陳述或書面陳述作成時之情況，認為適當者
    ，亦得為證據（第1項）。當事人、代理人或辯護人於法院
    調查證據時，知有第159條第1項不得為證據之情形，而未於
    言詞辯論終結前聲明異議者，視為有前項之同意，刑事訴訟
    法第159條之5定有明文。經查，本院以下所引用被告以外之
    人於審判外之陳述，檢察官及被告邱明全於本院言詞辯論終
    結前，均未就所調查之證據主張有刑事訴訟法第159條第1項
    不得為證據之情形，本院審酌各該證據資料製作時之情況，
    亦無違法不當或證明力明顯過低之瑕疵，以之作為證據應屬
    適當，依刑事訴訟法第159條之5規定，認該等證據均具證據
    能力。
  ㈡本判決所引用之非供述證據部分，與本案均有關聯性，復無
    證據證明係實施刑事訴訟程序之公務員以不法方式所取得，
    亦無刑事訴訟法第159條之4顯有不可信之情況與不得作為證
    據之情形，且經本院於審理期日依法進行證據之調查、辯論
    ，依刑事訴訟法第158條之4之反面解釋，應有證據能力。
二、上揭事實，業據被告於原審及本院審理中坦承不諱，且有告
    訴人陳芝卉於警詢及偵查中、證人邱佳欣於警詢中證述附卷
    可憑，且有告訴人房屋租賃契約書1份、監視器錄影翻拍照
    片13張、採證照片22張附卷可憑，被告上揭任意性自白，核
    與事實相符，堪信為真實。至被告固於本院審理中辯稱其僅
    竊得香水2瓶、充電線1條云云，然被告於原審審理中已坦認
    確有竊取如附表所示物品，核與告訴人於警詢及偵查中證述
    失竊物品相符，被告空言辯稱僅竊取上揭物品，自難採認，
    併此敘明。本案事證明確，被告犯行堪以認定，應予依法論
    科。
三、核被告所為，係犯刑法第321條第1項第1款之侵入住宅竊盜
    罪。
四、上訴駁回之理由
　㈠原審以被告罪證明確，依法論科，並審酌被告不思循正當途
    徑獲取所需，意圖不勞而獲，恣意為加重竊盜犯行，顯然欠
    缺對他人財產權之尊重，毫無法治觀念，所為實不足取，惟
    念被告犯後均坦承犯行，又被告與告訴人成立和解，兼衡被
    告之犯罪動機、情節、所生危害、自陳二專畢業之教育程度
    ，入監前有正當工作，收入普通等一切情狀，量處有期徒刑
    6月，並諭知易科罰金之折算標準。經核其採證認事用法均
    無違誤，量刑亦屬允當，應予維持。　　　
  ㈡被告上訴意旨略以：伊身體不好，媽媽身體也不好，原審量
    刑過重，請求從輕量刑等語。惟按量刑之輕重，係屬為裁判
    之法院得依職權裁量之事項，苟其量刑已以行為人之責任為
    基礎，並斟酌刑法第57條所列一切情狀，在法定刑度內，酌
    量科刑，如無偏執一端，致明顯輕重失衡情形，不得遽指為
    不當或違法（最高法院72年度台上字第6696號判例、99年度
    台上字第189號判決意旨參照）。又刑罰之量定屬法院自由
    裁量之職權行使，但仍應審酌刑法第57條所列各款事由及一
    切情狀，為酌量輕重之標準，並非漫無限制，在同一犯罪事
    實與情節，如別無其他加重或減輕之原因，下級法院量定之
    刑，亦無過重或失輕之不當情形，則上級法院對於下級法院
    之職權行使，原則上應予尊重（最高法院85年度台上字第24
    46號判決意旨參照）。查原審判決關於科刑部分，已於理由
    內說明其審酌之量刑事由，復已以行為人之責任為基礎，斟
    酌刑法第57條所列一切情狀，並未逾越法定刑度，亦無裁量
    濫用之情形，所量之刑亦屬允當，並無應構成撤銷之事由。
    且被告所犯加重竊盜罪，法定刑為6月以上5年以下有期徒刑
    ，得併科50萬元以下罰金，原審量處被告有期徒刑6月，為
    最低度之刑，尚難認有何量刑過重之虞。被告以前詞提起上
    訴，為無理由，應予駁回。
五、撤銷改判之理由
  ㈠原審認被告竊得如附表所示之犯罪所得原應沒收，然被告既
    已與告訴人達成和解，諭知沒收被告犯罪所得有過苛之虞，
    而未諭知沒收犯罪所得。然查被告雖於原審與告訴人達成和
    解，願賠償告訴人新臺幣15萬元，有和解筆錄1份在卷可參
    （原審卷第63頁），然被告始終未支付賠償金額，此據告訴
    人於本院審理中陳明在卷（本院卷第91頁），被告就此亦未
    表示意見，被告既未履行和解筆錄內容，為貫徹刑法第38條
    之1規定澈底剝奪行為人犯罪所得之立法意旨，自應就其犯
    罪所得諭知沒收、追徵，若被告事後已賠償告訴人，尚可於
    檢察官執行沒收時，請求扣除已賠償部分。原審就被告犯罪
    所得未予諭知沒收、追徵，尚有未恰，此部分應予撤銷改判
    。
　㈡按犯罪所得，屬於犯罪行為人者，沒收之。但有特別規定者
    ，依其規定。前2項之沒收，於全部或一部不能沒收或不宜
    執行沒收時，追徵其價額，刑法第38條之1第1項、第3項定
    有明文。查被告竊得如附表所示之物品，為其犯罪所得，自
    應依上揭規定諭知沒收，於全部或一部不能沒收或不宜執行
    沒收時，追徵其價額。　　　
據上論斷，應依刑事訴訟法第368條、第369條第1項前段、第364
條、第299條第1項前段，刑法第38條之1第1項、第3項，判決如
主文。
本案經檢察官張凱絜提起公訴，檢察官許仲瑩到庭執行職務。
中　　華　　民　　國　　111 　年　　2 　　月　　17　　日
                  刑事第九庭    審判長法　官  潘翠雪
                                      法　官  陳信旗
                                      法　官  俞秀美
以上正本證明與原本無異。
不得上訴。
                                      書記官  謝崴瀚
中　　華　　民　　國　　111 　年　　2 　　月　　17　　日
附表
編號 物品名稱 數量 備註 1 手錶 1支 金色鐵製Ogival品牌，價值新臺幣（下同）4萬元 2 行動電話 1支 IPhone 8 Plus（含門號0000000000號SIM卡1張，價值28,000元） 3 香水 2瓶 各為香奈爾、Gucci廠牌，價值合計1萬元 4 充電線 1條 IPhone廠牌，價值390元 5 筆記型電腦 1台 灰色ASUS廠牌，含充電頭、充電線，價值24,000元 6 筆電包 1個 深藍色，價值600元 7 手機充電線 1條 Samsung廠牌，價值1,500元 8 隨身碟 1個 白色，含皮卡丘吊飾，價值200元 9 眼鏡 1副 黑色框邊，價值1,000元